---
title: "Informe de Simulación Monte Carlo"
author: "Diabb Zegpi Delgado"
output: pdf_document
---

```{r setup, include=FALSE}
knitr::opts_chunk$set(echo = TRUE)
```
Para resolver ambos ejercicios, se corrieron 100 simulaciones independientes por caso. En el **primer ejercicio**, se pide el *porcentaje de inactividad (o tiempo muerto) en 2500 horas*, que por ser una variable aleatoria, se muestra su distribución de probabilidad simulada (`Ejercicio 1`). En el **segundo ejercicio**, se obtuvo la distribución de probabilidad simulada del *tiempo de falla del sistema* (`Ejercicio 2`).

```{r message=FALSE, results='hide', echo=FALSE}
library(ggplot2)
library(readr)
library(patchwork)

ejercicio1 <- read_csv("data_ejercicio1.csv")
ejercicio2 <- read_csv("data_ejercicio2.csv")

theme_set(theme_classic())
```

```{r echo=FALSE}
p1 <- ggplot(data = ejercicio1, aes(x = pct_downtime)) +
  geom_histogram(aes(y = stat(count) / sum(count)),
                 bins = 12, fill = "gray80", color = "black") +
  scale_x_continuous(labels = scales::percent_format()) +
  scale_y_continuous(labels = scales::percent_format()) +
  labs(title = "Ejercicio 1:\nSimulación de un componente",
       x = "% de inactividad",
       y = "Frecuencia relativa")

p2 <- ggplot(data = ejercicio2, aes(x = system_failure_time)) + 
  geom_histogram(aes(y = stat(count) / sum(count)),
                 bins = 12, alpha = .5, fill = "gray80", color = "black") +
  scale_y_continuous(labels = scales::percent_format()) +
  labs(title = "Ejercicio 2:\nEjemplo de sistema",
       x = "Tiempo de falla del sistema [h]",
       y = "Frecuencia relativa")
```

```{r echo=FALSE, }
p1 + p2
```
En `Ejercicio 1` se observa que $\%inactividad \sim N(\mu,\sigma^2)$, porque el tiempo muerto, usado para reparar al componente que falla, está distribuido normalmente. 

Existe un factor de amplificación que transforma la distribución del *tiempo del proceso de reparación* en la distribución simulada de *porcentaje de inactividad*, con $\bar{x}=4,4\%$ y $s=1,7\%$.

En `Ejercicio 2`, el producto de 100 simulaciones es otra distribución exponencial. El 90% de las veces el sistema falló en 726,3 horas o menos; el 50% en menos de 286 horas.

En 61 ocasiones el sistema falló por el elemento `C`, cuyo tiempo medio de fallo de sistema fue 272 horas, comparadas con las 470 horas de tiempo medio cuando el sistema falló por `A` y `C`.