---
title: "Informe de Simulaci贸n Monte Carlo"
author: "Diabb Zegpi"
output: pdf_document
---

```{r setup, include=FALSE}
knitr::opts_chunk$set(echo = TRUE)
```
Para resolver ambos ejercicios, se corrieron 100 simulaciones independientes por caso. En el **primer ejercicio**, se pide el *procentaje de inactividad (o tiempo muerto) en 2500 horas*, que por ser una variable aleatoria, se muestra su distribuci贸n de probabilidad simulada (`Ejercicio 1`). En el **segundo ejercicio**, se obtiene la distribuci贸n de probabilidad simulada del *tiempo de falla del sistema* (`Ejercicio 2`).


```{r message=FALSE, results='hide', echo=FALSE}
library(ggplot2)
library(readr)
library(patchwork)

ejercicio1 <- read_csv("data_ejercicio1.csv")
ejercicio2 <- read_csv("data_ejercicio2.csv")

theme_set(theme_classic())
```

```{r echo=FALSE}
p1 <- ggplot(data = ejercicio1, aes(x = pct_downtime)) +
  geom_histogram(aes(y = stat(count) / sum(count)),
                 bins = 12, fill = "gray80", color = "black") +
  scale_x_continuous(labels = scales::percent_format()) +
  scale_y_continuous(labels = scales::percent_format()) +
  labs(title = "Ejercicio 1:\nSimulaci贸n de un componente",
       x = "% de inactividad",
       y = "Frecuencia relativa")

p2 <- ggplot(data = ejercicio2, aes(x = system_failure_time)) + 
  geom_histogram(aes(y = stat(count) / sum(count)),
                 bins = 12, alpha = .5, fill = "gray80", color = "black") +
  scale_y_continuous(labels = scales::percent_format()) +
  labs(title = "Ejercicio 2:\neEjemplo de sistema",
       x = "Tiempo de falla del sistema [h]",
       y = "Frecuencia relativa")
```

```{r echo=FALSE, }
p1 + p2
```
